# 债权转让收到的现金流列示问题

提问人：一云 时间：2020-04-02 08:05:20
陈老师;
某公司将债权转让给一家资产管理公司，后来收到债权转让款 1000 万元，这笔现金流在现金流量表放在哪里合适！我考虑的是债权转让是一笔投资行为，跟原来的经营行为无关，放在收到的其他与投资活动有关的现金；企业的意见是这笔业务是跟原来的业务应收款相关的，应该属于经营活动有关的现金， 2020 年还会有后续的现金流入。
这笔现金流的界定还影响到商誉减值测试的结果！麻烦老师方便时帮忙一起考虑下。谢谢！
一云

回答人：chenyiwei
如果债权转让满足终止确认条件的，则根据该债权最初形成时对应的业务性质，确定出售该债权对应的现金流量所属项目，如“销售商品、提供劳务收到的现金”或者“处置固定资产、无形资产和其他长期资产收回的现金净额”等。
如果不满足终止确认条件的，则属于筹资活动现金流量。（收到/支付其他与筹资活动有关的现金）。